臺灣基隆地方法院刑事判決　　　　　　　 100年度易字第12號
公　訴　人　臺灣基隆地方法院檢察署檢察官
被　　　告　許志豪
上列被告因竊盜案件，經檢察官提起公訴（99年度偵字第5985號
），被告並於準備程序進行中為有罪之陳述，本院乃裁定以簡式
審判程序進行審理，並判決如下：
    主  文
許志豪竊盜，累犯，處有期徒刑肆月，如易科罰金，以新臺幣壹
仟元折算壹日；又竊盜，累犯，處有期徒刑肆月，如易科罰金，
以新臺幣壹仟元折算壹日；又竊盜，累犯，處有期徒刑陸月，如
易科罰金，以新臺幣壹仟元折算壹日。應執行有期徒刑壹年，如
易科罰金，以新臺幣壹仟元折算壹日。
    事  實
一、前案紀錄
    許志豪前分別因(甲)犯竊盜案件，經臺灣臺中地方法院於民國
    96年6 月4 日，以96年度易字第2241號判決有期徒刑五月確
    定，嗣再經同院以96年度聲減字第7781號裁定減為有期徒刑
    二月又十五日確定；(乙)犯竊盜案件，經臺灣臺中地方法院於
    96年9 月6 日，以96年度易字第3225號判決有期徒刑一年二
    月、十月、六月、六月，減為有期徒刑七月、五月、三月、
    三月，應執行有期徒刑一年六月確定；(丙)犯竊盜案件，經臺
    灣臺中地方法院於96年11月16日，以96年度簡字第701 號判
    決有期徒刑六月確定。旨揭(甲)(乙)(丙)三案嗣經合併定刑為有期
    徒刑二年一月（臺灣臺中地方法院97年度聲字第376 號裁定
    ），97年4 月21日發監執行、98年11月30日假監出監；99年
    4 月20日假釋付保護管束期滿而未經撤銷，其未執行之刑，
    以已執行論（構成累犯）。
二、本案事實：
  (一)犯罪事實
    許志豪明知偷盜他人財物為法所不許，猶基於為自己不法所
    有之意圖暨竊盜他人財物之個別犯意，先、後於下列時、地
    ，藉由下列方式，分別實施下列3 起竊盜犯行：
  1.99年8 月9 日上午8 時左右，許志豪途經基隆市○○街135
    號對面路邊，適見劉志安所有之T7-0020 號自小客車停放該
    處且其車門未經上鎖，乃認有機可趁，進而利用四下無人之
    機會，徒手開啟該車車門而後入內翻找財物，繼而將劉志安
    置放於車內之太陽眼鏡1 副、行照1 枚、鞋子7 雙、充電器
    1 只及腳架1 支，置於自己實力支配之下，藉以竊盜劉志安
    所有之財物得逞。
  2.99年8 月9 日上午8 時5 分左右，許志豪攜同其甫竊盜得手
    而如前揭1.所述財物，途經基隆市○○街145 號對面路邊，
    復見葉裕明所有之F3-7375 號自小客車停放該處且其車門亦
    未上鎖，乃即故技重施，徒手開啟該車車門而後入內翻找財
    物，繼而將葉裕明置放於車內之高速公路回數票8 張及舊手
    錶1 支，置於自己實力支配之下，藉以竊盜葉裕明所有之財
    物得逞。
  3.99年8 月9 日上午8 時15分左右，許志豪攜同其甫竊盜得手
    而如前揭1.2.所述財物，途經「基隆市○○街193 之1 號」
    陳福照住處（以下簡稱「陳宅」）後方，適見「陳宅」院落
    凌亂兼其後門洞開而疑曾遭他人侵入行竊，復見四下渺無人
    煙，乃認有機可趁，進而經由「陳宅」洞開之後門登堂而入
    （侵入住宅部分未據告訴），逕將陳福照擺放在上址屋內之
    茶葉約20罐、藝品石頭約10顆、防寒外套1 件及礦泉水1 瓶
    ，置於自己實力支配之下，藉以竊盜陳福照所有之財物得逞
    。其後，許志豪復曾於離開上址以前，逕自取用上揭業經其
    偷盜得手之礦泉水而後再將其空瓶丟置於「陳宅」屋內。
  (二)查獲經過
    茲以劉志安、葉裕明查悉彼等車內財物遭竊、陳福照查悉其
    上址住處遭竊，旋即先、後報請查辦，員警乃於獲報後趕赴
    現場採擷跡證，並因如前揭(一)2.所示車輛內採獲之菸蒂及如
    前揭(一)3.所示之「陳宅」屋內採獲之礦泉水空瓶瓶口殘餘跡
    證，經內政部警政署刑事警察局鑑定比對之結果，其DNA-ST
    R 型別均與許志豪之DNA-STR 型別相符，進而研判許志豪涉
    犯上揭三起竊盜案件之嫌疑重大，遂於許志豪因案入監服刑
    以後，逕往許志豪斯時監所即臺灣基隆監獄進行詢問，至此
    ，許志豪方坦承涉案並供上情。惟如前揭(一)1.2.3.所示之各
    該財物，則或經許志豪花用告罄，或經許志豪隨手棄置而均
    告滅失。
三、案經基隆市警察局第四分局報告臺灣基隆地方法院檢察署檢
    察官偵查起訴。
    理  由
一、法院組織
    查刑事訴訟法第二百八十四條之一：「除簡式審判程式、簡
    易程式及第三百七十六條第一款、第二款所列之罪之案件外
    ，第一審應行合議審判。」業於本案繫屬以前經公佈施行。
    兼以本案起訴罪名，核與刑事訴訟法第三百七十六條第一款
    、第二款之規定相符，是其當有首開規定之適用，即其法院
    組織應為獨任審判無誤。
二、審判程序
    本案被告許志豪所犯者，非為死刑、無期徒刑、最輕本刑為
    三年以上有期徒刑之罪或高等法院管轄之第一審案件；兼以
    被告業於準備程序進行中，就被訴事實為有罪之陳述，本院
    乃告知其簡式審判程序之旨，並於聽取公訴人及被告之意見
    後，依刑事訴訟法第二百七十三條之一第一項規定，裁定改
    行簡式審判程序。準此，本案當亦有刑事訴訟法第一百五十
    九條第二項前段，「不受傳聞證據法則拘束」之例外性規定
    之適用（至本案相關之非供述證據，悉無公務員違法採證之
    情形，兼以均曾經本院於審判期日，依刑事訴訟法第一百六
    十四條規定，踐行證據調查之法定程序，提示被告而使其辨
    認，則其證據能力之具備，當亦毋待贅言）。
三、事實認定
    上開事實業據被告許志豪於本院審理時坦承不諱（本院準備
    程序筆錄第2 頁至第4 頁），稽其情節，除與證人劉志安（
    被害人）、葉裕明（被害人）、陳福照（被害人）於警詢中
    證述之重要內容互核相符（劉志安部分，見偵卷第19頁至第
    20頁；葉裕明部分，見偵卷第18頁正反面；陳福照部分，見
    偵卷第16頁至第17頁），並有基隆市警察局刑案現場勘查報
    告表暨勘察採證照片（偵卷第23頁、第26頁至第33頁）、本
    院公務電話紀錄及基隆市警察局第四分局偵查佐李坤山依本
    院電話聯繫內容而提出於本院之基隆市警察局99年12月31日
    基警鑑字第0990035003號函暨內政部警政署刑事警察局99年
    12月21日刑醫字第09911110047 號鑑定書（此部分均見本院
    卷）在卷可佐。綜上，堪認被告於本院審理時之任意性自白
    ，與事實相符，可以採信。從而，本案事證明確，被告如本
    判決事實欄所載之竊盜犯行，堪可認定，應依法論科。
四、論罪科刑
  (一)核被告如本判決事實欄二(一)1.2.3.之所為，均係犯刑法第三
    百二十條第一項之普通竊盜罪。
  (二)查起訴書雖漏載被告各起竊盜犯罪之行為時間，復未正確論
    述被告各起竊盜犯罪之所得財物，然此業據蒞庭檢察官於未
    變動其社會基本事實同一性之前提下，當庭更正如本判決事
    實欄之所載，此有本院審判筆錄在卷可稽（見本院審判筆錄
    第1 頁）；核此更正範圍，亦無礙於原起訴所特定之事實，
    本於檢察一體之原則，本院當以蒞庭檢察官所到庭更正者，
    為起訴所指之被告犯罪時間暨其所得財物。
  (三)再者，被告固侵入「陳宅」行竊而如本判決事實欄二(一)3.之
    所載（侵入住宅部分未據告訴），惟其既係經由「陳宅」洞
    開之大門登堂而入，則其此舉當亦核與刑法第三百二十一條
    第一項第二款之加重要件迥不相牟；茲起訴意旨雖未慮及上
    開情節，致誤以「被告如本判決事實欄二(一)3.之所為，係犯
    刑法第三百二十一條第一項第二款之加重竊盜罪」云云（參
    見起訴書第1 頁），然此部分既併經蒞庭檢察官於未變動起
    訴之社會基本事實同一性之前提下，當庭更正為刑法第三百
    二十條第一項之普通竊盜罪，此亦有本院審判筆錄在卷可稽
    （見本院審判筆錄第4 頁），則本於檢察一體之原則，本院
    當以蒞庭檢察官所到庭更正者，為被告此部分犯行之起訴法
    條，而毋庸再依刑事訴訟法第三百條之規定，職權變更其法
    條罪名。
  (四)被告如本判決事實欄二(一)1.至3.所示之前、後3 起竊盜犯行
    ，均犯意各別，行為互殊，應予分論併罰。
  (五)被告查有如本判決事實欄一所載犯罪科刑及刑之執行情形，
    有臺灣高等法院被告前案紀錄表在卷可稽；乃於前案有期徒
    刑執行完畢後，五年以內，故意再犯本起最重本刑有期徒刑
    以上之罪，為累犯，應依刑法第四十七條第一項規定，就其
    所犯各罪，分別加重其刑。
  (六)本院審酌被告不思努力工作以賺取所需，妄想藉由如本判決
    事實欄二(一)1.至3.所載之竊盜方式不勞而獲，嚴重缺乏尊重
    他人財產權之觀念，併衡量被害人法益侵害之程度，及被告
    生活狀況、智識程度、犯案手法、前案素行、坦承己過而表
    悛悔之犯後態度等一切情狀，分別量處如主文所示之刑，以
    期相當，併均諭知易科罰金之折算標準，兼參佐公訴人之科
    刑意見（本院審判筆錄第5 頁），定其應執行刑如主文之所
    示。
據上論斷，應依刑事訴訟法第二百八十四條之一、第二百七十三
條之一第一項、第二百九十九條第一項前段，刑法第三百二十條
第一項、第四十七條第一項、第四十一條第一項前段、第五十一
條第五款，刑法施行法第一條之一，判決如主文。
本案經檢察官王亞樵到庭執行職務。
中    華    民    國   100    年    1     月    11    日
                  刑事第五庭法  官  王慧惠
以上正本證明與原本無異。
如不服本判決應於收受送達後10日內向本院提出上訴書狀，並應
敘述具體理由；其未敘述上訴理由者，應於上訴期間屆滿後20日
內向本院補提理由書(均須按他造當事人之人數附繕本)「切勿逕
送上級法院」。
中    華    民    國   100    年    1     月    11    日
                            書記官  王一芳
附錄論罪法條：
刑法第320 條第1 項
意圖為自己或第三人不法之所有，而竊取他人之動產者，為竊盜
罪，處5 年以下有期徒刑、拘役或5 百元以下罰金。
意圖為自己或第三人不法之利益，而竊佔他人之不動產者，依前
項之規定處斷。
前二項之未遂犯罰之。